臺灣桃園地方法院民事判決　　　　　　　95年度訴字第1745號
原　　　告　國泰世華商業銀行股份有限公司
法定代理人　丙○○
訴訟代理人　甲○○
被　　　告　丁○○
　　　　　　乙○○
上列當事人間清償債務事件，經本院於民國96年1 月18日言詞辯
論終結，判決如下：
    主  文
被告應連帶給付原告新台幣貳佰參拾參萬玖仟柒佰貳拾肆元，及
如附表所示之利息、違約金。
訴訟費用由被告連帶負擔。
    事  實
甲、原告方面：
壹、聲明：
    如主文所示。
貳、陳述：
    緣被告丁○○前邀同被告乙○○及第三人徐要基為連帶保證
    人，於民國94年2 月3 日共同與原告訂定貸款契約書（下稱
    系爭貸款契約書）及「e 起貸專案貸款增補條款」，向原告
    借得新台幣（下同）243 萬元，借款期限自94年2 月5 日起
    至114 年2 月5 日止，並自借款日起，以每1 個月為1 期，
    共240 期，於每月5 日平均攤還本息，被告並同意支付原告
    帳戶款管理費5,000 元。且就上開借款，其中200 萬元（下
    稱系爭200 萬元借款）之第1 年利息係按原告銀行公告定儲
    利率指數加百分之1.17計算，自第2 年起則按原告銀行公告
    定儲利率指數加百分1.8 計算，機動計息（於被告違約未繳
    款時，此部分借款利率經調整為年利率百分之3.82），另43
    萬元（下稱系爭43萬元借款）之利息係按原告銀行公告定儲
    利率指數加百分6.37計算，機動計息（於被告違約未繳款時
    ，此部分借款利率經調整為年利率百分之8.39）；如逾期未
    還款，除仍應依約計付本息外，其逾期在6 個月以內部分，
    另按上開利率百分之10，逾期超過6 個月部分，另按上開利
    率百分之20計算違約金。詎被告丁○○就本件借款僅繳納本
    息至95年3 月4 日止，自95年3 月5 日起即未依約繳納本息
    ，其就系爭200 萬元借款部分尚欠借款餘額1,919,450 元及
    如附表第1 欄所示之利息、違約金未清償，就系爭43萬元借
    款部分則尚欠借款餘額420,274 元及如附表第2 欄所示之利
    息、違約金未清償，依系爭貸款契約書第3 章第4 條第1 項
    約定，業已喪失分期還款之期限利益，前揭借款均視為全部
    到期，即應一次全部清償，惟屢經催討均未獲清償，而被告
    乙○○為其連帶保證人，應與丁○○就前揭借款對原告負連
    帶清償之責。爰提起本件訴訟，依消費借貸及連帶保證之法
    律關係，請求被告連帶給付上開欠款本息及違約金，而請求
    判決如前揭聲明所示。
參、證據：提出系爭貸款契約書、e 起貸專案貸款增補條款、授
    信業務歸戶資料、手續費繳款通知單（代收入傳票）、存款
    業務歸戶資料、放款帳務主檔資料、借款人核准及逾期資料
    各1 件、放款撥款通知單（代收入傳票）2 件為證，並聲請
    本院調閱本院95年度執字第29750 號拍賣抵押物強制執行事
    件卷宗。
乙、被告方面：
    被告均未於本件言詞辯論期日到庭辯論，亦均未提出任何準
    備書狀為何聲明或陳述。
    理  由
壹、程序部分：
一、按當事人得以合意定第一審管轄法院。但以關於由一定法律
    關係而生之訴訟為限，民事訴訟法第24條第1 項定有明文。
    本件依兩造簽訂系爭貸款契約書第3 章第11條約定，雙方同
    意因本契約涉訟者，以本院為第一審管轄法院，是本院就本
    件自有管轄權。
二、被告經合法通知，均未於言詞辯論期日到場，核均無民事訴
    訟法第386 條各款所列之情形，爰依原告之聲請，由其一造
    辯論而為判決。
貳、實體部分：
一、按當事人對於他造主張之事實，於言詞辯論時不爭執者，視
    同自認。當事人對於他造主張之事實，已於相當時期受合法
    之通知，而於言詞辯論期日不到場，亦未提出準備書狀爭執
    者，準用第1 項之規定。民事訴訟法第280 條第1 項前段、
    第3 項前段定有明文。經查，本件原告主張之上開事實，業
    據其提出與所述相符之系爭貸款契約書、e 起貸專案貸款增
    補條款、授信業務歸戶資料、手續費繳款通知單（代收入傳
    票）、存款業務歸戶資料、放款帳務主檔資料、借款人核准
    及逾期資料各1 件、放款撥款通知單（代收入傳票）2 件為
    證。且本件起訴狀繕本及言詞辯論期日通知書均已於相當時
    期前送達被告，此有送達證書4 紙分別附於本院卷（參本院
    卷第31頁、第33頁、第46頁至第47頁）可稽。被告對於原告
    主張之上開事實，既均未於言詞辯論期日到場爭執，亦未提
    出準備書狀為何聲明或陳述，依上開規定，視同自認，則原
    告本件主張堪信屬實。
二、按消費借貸契約，借用人應於約定期限內，返還與借用物種
    類、品質、數量相同之物；遲延之債務，以支付金錢為標的
    者，債權人得請求依法定利率計算之遲延利息，但約定利率
    較高者，仍從其約定利率；當事人得約定債務人於債務不履
    行時，應支付違約金；數人負同一債務，明示對於債權人各
    負全部給付之責任者，為連帶債務；連帶債務之債權人，得
    對於債務人中之1 人或數人或其全體，同時或先後請求全部
    或一部之給付。連帶債務未全部履行前，全體債務人仍負連
    帶責任。民法第478 條前段、第233 條第1 項、第250 條第
    1 項、第272 條第1 項、第273 條分別定有明文。本件被告
    丁○○既為前揭借款之借款人，且未依約清償借款本息，依
    系爭貸款契約書之前開約定，已視同全部到期，尚欠原告合
    計2,339,724 元之借款餘額及如附表所示之利息、違約金未
    清償，而被告乙○○為其連帶保證人，則依前揭法律規定，
    被告就本件借款債務自應對原告負連帶清償責任。從而，原
    告提起本件訴訟，本於兩造簽訂系爭貸款契約書之約定，依
    消費借貸及連帶保證之法律關係，請求被告連帶給付前揭欠
    款合計2,339,724 元及如附表所示之利息、違約金，洵屬正
    當，應予准許。
三、結論：本件原告之訴為有理由，依民事訴訟法第385 條第1
    項前段、第85條第2 項，判決如主文。
中　　華　　民　　國　　96　　年　　1 　　月　　31　　日
                  民事第一庭  審判長法　官  郭琇玲
                                    法  官  陳婉玉
                                    法  官  陳勇松
以上正本係照原本作成。
如對本判決上訴，須於判決送達後20日內向本院提出上訴狀。
中　　華　　民　　國　　96　　年　　1 　　月　　31　　日
                                    書記官　陳夏施
┌───────────────────────────────────────┐
│附表：                                                      95年度訴字第1745號│
├─┬──────┬──────┬──────────┬────────┬───┤
│編│借 款 金 額 │尚未償還之債│ 利              息 │  違   約   金  │      │
│  │            │權本金（新台├──────┬───┼────────┤備 註 │
│號│(新台幣：元)│幣：元)     │計 算 期 間 │利 率 │ 計  算  方  式 │      │
├─┼──────┼──────┼──────┼───┼────────┼───┤
│  │            │            │            │      │自95年4 月6 日起│      │
│  │            │            │            │      │至清償日止，其逾│      │
│1 │2,000,000元 │1,919,450元 │自95年3月5日│3.82% │期在6 個月以內部│      │
│  │            │            │起至清償日止│      │分，按左開利率百│      │
│  │            │            │            │      │分之10，逾期超過│      │
│  │            │            │            │      │6 個月部分，按左│      │
│  │            │            │            │      │開利率百分之20加│      │
│  │            │            │            │      │計違約金。      │      │
├─┼──────┼──────┼──────┼───┼────────┼───┤
│  │            │            │            │      │自95年4 月6 日起│      │
│  │            │            │            │      │至清償日止，其逾│      │
│2 │  430,000元 │  420,274元 │自95年3月5日│8.39% │期在6 個月以內部│      │
│  │            │            │起至清償日止│      │分，按左開利率百│      │
│  │            │            │            │      │分之10，逾期超過│      │
│  │            │            │            │      │6 個月部分，按左│      │
│  │            │            │            │      │開利率百分之20加│      │
│  │            │            │            │      │計違約金。      │      │
├─┼──────┼──────┼──────┴───┴────────┴───┤
│合│2,430,000元 │2,339,724元 │                                              │
│計│            │            │                                              │
└─┴──────┴──────┴───────────────────────┘
